【裁判字號】    88,易,3370
【裁判日期】    890110
【裁判案由】    違反動產擔保交易法
【裁判全文】
臺灣臺南地方法院刑事判決                        八十八年度易字第三三七號
    公  訴  人  臺灣台南地方法院檢察署檢察官
    被      告  甲○○
右列被告因違反動產擔保交易法案件，經檢察官提起公訴（八十八年度偵字第一三二
一七），本院判決如左：
    主  文
甲○○無罪。
    理  由
一、本件公訴意旨略以：被告甲○○於民國八十七年二月二日，以動產擔保交易附條
    件買賣之方式，向匯豐汽車股份有限公司（下稱匯豐公司）購買車牌號碼Ｎ７—
    ３４１５，引擎號碼４Ｇ８２Ｘ１２４０３８號之中華牌小客貨車一輛，為動產
    擔保交易之債務人。約定前開車輛之總價金為新台幣（下同）三十一萬七千五百
    二十元，分二十四給付，自八十七年二月二十五日起至八十九年一月二十五日止
    每月一期，每期給付一萬三千二百三十元，頭期款付五萬二千元，標的物約定存
    放地點為甲○○住所即台南縣佳里鎮子龍里子良廟四０之四八號。在價金未付清
    之前，標的物所有權仍屬於出賣人所有，買受人僅得依約占有使用，不得任意遷
    移或為其他處分。詎被告甲○○取得標的物之後，僅付款二十期，共尚欠五萬九
    百二十元，即拒不付款，且意圖為自己不法之利益，將前開車輛遷移逃匿不知去
    向，致出賣人追索無著受有損害，因認被告涉有違反動產擔保交易法第三十八條
    之罪嫌云云。
二、按犯罪事實應依證據認定之，無證據不得推定其犯罪事實；又不能證明被告犯罪
    者，應諭知無罪之判決，刑事訴訟法第一百五十四條、第三百零一條第一項分別
    定有明文。至告訴人於刑事訴訟法上與被告乃立於對立之地位，其之指訴乃以使
    被告受刑事追訴處分為目的，仍應調查其他必要之證據，以察其是否與事實相符
    ，始得採為認定被告犯罪之依據。查公訴人認被告涉有上開犯嫌，無非以告訴人
    匯豐公司職員陳明華到庭指訴綦詳，並有卷附之附條件買賣契約書及動產擔保交
    易附條件買賣設定登記申請書各一紙為主要依據。訊據被告固不否認向告訴人購
    買上開車輛，並定有動產擔保交易附條件買賣契約，惟堅決否認有上開犯嫌，辯
    稱上開所購買之汽車係供其平日外出工作之用，並未將該車輛遷移等語。
三、查告訴人匯豐汽車股份有限公司之人員雖指訴曾到被告住處即與告訴人約定上開
    動產擔保交易附條件買賣車輛所約定之停放地點查看未見到該車輛，然查一般人
    購買車輛，大都為供平日上班、工作代步之用，鮮少閑置家中，況被告購買上開
    車輛係為供其平日外出工作之用，已據被告陳明如前，故告訴人公司之人員日間
    前往被告家中查看，衡情當然無法查得車輛，且被告住所亦未遷移，此從本院以
    上開地址傳訊被告，有送達證書一紙在卷足稽，被告即如期出庭應訊一節即明，
    此外告訴人復無法舉出其他證據足資證明被告確有將上開車輛遷移，亦據告訴人
    代理人陳明華到庭陳稱在卷，有本院審理筆錄在卷供參，故被告辯稱並未將上開
    車輛遷移，應堪採信。此外，復查無其他積極證據證明被告確有公訴人所指之犯
    行，揆諸首開說明，依法應為無罪判決之諭知。
四、據上論斷，應依刑事訴訟法第三百零一條第一項判決如主文。
本案經檢察官吳文政到庭執行職務。
中    華    民    國      八十九     年      一      月      十        日
                                  臺灣臺南地方法院刑事第二庭
                                          法  官  鄧 希 賢
右正本證明與原本無異。
如不服本判決，應於判決送達後十日內，向本院提出上訴狀。
                                          書記官  陳 美 蓉
中    華    民    國      八十九      年      一      月      十 一    日


司法院資訊處製作；財團法人民間司法改革基金會備份。
